# 求职陈版主 POC POC相关问题

提问人：皮特徐徐 时间：2020-01-10 08:59:48
我们公司接了一个政府对的土地改造项目，土地所有权始终都是归国家所有。但是我们公司的收款方式是，每个时点验收一次，取得合同规定价款。但合同中并没有中途政府暂停合作的相关赔偿条款。我想问一下这种情况下能按POC确认收入吗；还有就是对应的成本怎么处理。

回答人：chenyiwei
如果你公司执行新准则：应该是不满足新准则第十一条三种情况中的（一）（三），但可以考虑是否满足（二），即该项目一直是处于委托方（政府）的控制下，从而满足在一段时间内确认收入的条件。
如果你公司执行原准则，则需考虑该项土地整理业务的模式是采用销售商品还是提供劳务，关键是看合同约定的收款金额是否固定（采用成本加成模式，与后续土地出让无关），价款的回收是否取决于政府将地块出让出去并收到出让金。参考《瑞华研究 2010 ～ 2016 汇编》之“问题2-1-3（土地一级开发企业的收入确认问题）”。